# 可供出售金融资产的业绩承诺

提问人：cpab 时间：2017-08-24 23:16:02
公司A购买了公司B15%的股权，公司A对公司B无重大影响，股权转让协议中约定了业绩承诺。 请教：公司A购买公司B的股权，在可供出售金融资产核算，对于业绩承诺的核算方法，同长期股权投资的核算方法对吗？ 金融工具准则无此核算方法的规定。谢谢！

回答人：chenyiwei
可以参照长期股权投资中或有对价的处理。同样，因为B公司业绩不达标而触发业绩补偿时，需考虑对该项金融资产计提减值（这是金融资产已发生减值的客观证据）。